臺灣屏東地方法院刑事判決　　　　　　　　　　　　九十一年度交易字第二○三號
　　聲　請　人　臺灣屏東地方法院檢察署檢察官
　　被　　　告　甲○○
右列被告因過失傷害案件，經檢察官聲請簡易判決處刑（九十一年度偵字第四○四六
號），本院屏東簡易庭認不宜以簡易判決處刑，移由本院交通法庭依普通程序審理，
判決如左：
    主  文
被告因過失傷害人，處拘役伍拾日，如易科罰金以參佰元折算壹日。
    事  實
一、甲○○於九十一年六月二十八日八時二十分許，駕駛車牌號碼ＰＫ─二六○九號
    自用小客車，沿屏東縣屏東市○○街由南往北行駛，途經該街與永大路之無號誌
    交岔路口，欲左轉永大路，應注意永大路兩側來車，並讓永大路幹線道之直行車
    先行，當時天候為日間、晴天，路況係柏油路，無其它障礙物阻擋，視線良好，
    並無不能注意之情事，竟疏未注意禮讓丙○○所騎沿永大路由西向東行近該路口
    之車牌號碼ＷＰＷ─三八○號輕機車（後載其林子菁、前踏板站其子林保瀚），
    貿然左轉，致在該路口，其車之前保險桿右側撞及丙○○所騎機車之右側車尾，
    造成丙○○右膝及右臀部挫傷，機車後載之林子菁右側脛骨骨折。
二、案經丙○○及其配偶乙○○（林子菁之父）訴請臺灣屏東地方法院檢察署檢察官
    偵查起訴
     理  由
一、訊據被告甲○○固供承於右揭時地駕車發生車禍致告訴人丙○○及林子菁受傷之
    事實，惟否認有何過失，辯稱：伊當時在該路口有暫停，見丙○○之機車騎過來
    ，距離約二十公尺，伊判斷有足夠時間轉彎，始為左轉，丙○○車速過快，且越
    過雙黃線逆向行駛至對向車道，伊乃閃避不及，而擦撞該機車右後側云云。
二、惟查：
（一）、告訴人丙○○係以時速約三十公里騎機車進該路口，被告之車突然自武愛街
        左轉永大路，致丙○○不及思考、閃避即被撞倒等情，業經丙○○於警訊、
        偵查及本院審理中指訴不移。按卷附本件道路交通事故調查報告表之事故現
        場圖及交通事故現場照片所示，被告肇事後車輛係停於永大路西向東之車道
        上，並未進入永大路之東向西車道，若丙○○所騎機車係如被告所辯跨越雙
        黃線，逆向駛入對向即永大路東向西之車道，則無發生本件車禍之可能。被
        告此部分所辯已無足採。
（二）、丙○○所騎機車後載之被害人即其女林子菁年齡未滿四歲、前腳踏板所站立
        之子林保瀚更係八十九年出生，均係年幼力弱之兒童，衡諸常理，丙○○前
        後附載如此年幼之子女，其幼子林保瀚更係站立於機車之前踏板，如何可能
        高速行駛。且依上開事故現場圖所示，現場並無丙○○機車之剎車痕，被告
        亦稱丙○○未剎車，則丙○○若係高速行駛，無剎車之狀況下擦撞被告之車
        後，人車倒地，丙○○及附載之林子菁、林保瀚身體必有多處擦挫傷及骨折
        等傷害，豈有僅丙○○右膝及右臀部挫傷，機車後載之林子菁右側脛骨骨折
        之理。再參酌上開現場圖所示，車禍後機車倒地處距被告之汽車右前保險桿
        僅約五公尺，若係高速行駛，依慣性定律，擦撞倒地後，亦不可能僅滑出約
        五公尺。綜此而論，告訴人丙○○所稱其當時時速僅約三十公里，應屬可信
        。此外，對照被告於警訊時所供：「（你左轉時是否有看見對方機車？距離
        多遠？）對方機車是跟在箱型車之後，我是與對方機車發生擦撞，我才知道
        出車禍。」「我一發現（丙○○之機車），欲剎車已來不及，而發生擦撞。
        」等語，益足見被告係未注意永大路由西向東方向直行之丙○○機車，即貿
        然左轉，其發現丙○○之機車，欲剎車已來不及，而發生擦撞。被告所辯：
        伊見丙○○之機車騎過來，距離約二十公尺，伊判斷有足夠時間轉彎，始為
        左轉，丙○○車速過快，且越過雙黃線逆向行駛至對向車道，伊乃閃避不及
        ，而擦撞該機車右後側云云，顯與事實不符，不足採信。
（三）、按車輛行至無號誌故障而無交通警察指揮之交岔路口，支線道車應暫停讓幹
        線道車先行，道路交通安全規則第一百零二條第一項第二款定有明文。本件
        被告所行使之武愛街係支線道，丙○○行駛之永大路係幹線道，及當時天候
        為日間、晴天，路況係柏油路，無其它障礙物阻擋，視線良好等事實，均有
        上述道路交通事故調查報告表及現場相片附卷可証，堪可認定。被告駕駛自
        用小客車，沿屏東縣屏東市○○街由南往北行駛，途經該街與永大路之無號
        誌交岔路口，欲左轉永大路，應注意永大路兩側來車，並讓永大路幹線道直
        行車先行，當時天候為日間、晴天，路況係柏油路，無其它障礙物阻擋，視
        線良好，並無不能注意之情事，竟疏未注意禮讓丙○○所騎沿永大路由西向
 東行近該路口之機車，貿然左轉，致在該路口肇事，其過失自屬顯然。此外
        ，因本件車禍，被害人丙○○右膝及右臀部挫傷，林子菁右側脛骨骨折，亦
        有驗傷診斷証明書二份在卷可按，被害人等所受傷害與被告之過失有因果關
        係應可認定。綜上所述，被告過失傷害犯行，事証明確，堪可認定。
三、核被告所為，係犯刑法第二百八十四條第一項前段之過失傷害罪。其一過失行為
    致丙○○與林子菁受有傷害，應屬一行為觸犯數罪名之想像競合犯，爰依刑法第
    五十五條之規定，從一情節較重之過失傷害林子菁之罪處斷。爰審酌被告之過失
    程度、所生之傷害、犯後未能坦承過失，告訴人丙○○騎機車前後各載一小孩超
    載，且令幼童站立於前腳踏板影響騎乘機車之安全及臨危之反應，亦同有過失，
    及被告同意以新台幣（以下同）八萬元賠償告訴人，當庭先交付三萬元，餘款每
    月以五千元分期攤還之，惟因告訴人無法信任被告，不同意分期付款，致雙方無
    法達成民事和解賠償等一切情狀，判處拘役五十日，並諭知易科罰金折算之標準
    ，以示懲儆。
據上論斷，應依刑事訴訟法第二百九十九條第一項前段，刑法第二百八十四條第一項
前段、第五十五條、第四十一條第一項、罰金罰鍰提高標準條例第一條前段、第二條
，判決如主文。
本案經檢察官廖俊豪到庭執行職務。
中      華      民      國      九十一    年    十一    月    二十五  日
                                      臺灣屏東地方法院交通法庭
                                          法  官  蔡國卿
右正本證明與原本無異
如不服本判決應於送達後十日內向本院提出上訴狀
                                          書記官   粘嫦珠
中      華      民      國      九十一    年    十一    月    二十五    日
附錄本案論罪科刑法條全文
刑法第二百八十四條第一項：因過失傷害人者，處六月以下有期徒刑，拘役或五百元
                          以下罰金，致重傷者，處一年以下有期徒刑，拘役或五
                          百元以下罰金。
